【裁判字號】    98,審訴,4070
【裁判日期】    981130
【裁判案由】    毒品危害防制條例
【裁判全文】
臺灣高雄地方法院刑事判決            98年度審訴字第4070號
公  訴  人  臺灣高雄地方法院檢察署檢察官
被      告  甲○○
                    樓
                    （現另案在臺灣高雄第二監獄執行中）
上列被告因毒品危害防制條例案件，經檢察官提起公訴（98年度
毒偵字第4663號、98年度毒偵字第5038號），嗣於本院準備程序
中被告就被訴事實為有罪之陳述，經本院告知簡式審判程序之旨
，並聽取被告與公訴人之意見後，合議庭裁定由受命法官獨任進
行簡式審判程序，判決如下：
    主  文
甲○○施用第一級毒品，累犯，處有期徒刑捌月，扣案之塑膠鏟
子壹支沒收。又施用第一級毒品，累犯，處有期徒刑捌月，扣案
之上開塑膠鏟子壹支沒收。又施用第二級毒品，累犯，處有期徒
刑肆月。應執行有期徒刑壹年陸月，扣案之塑膠鏟子壹支沒收。
    事  實
一、甲○○前於民國94年間因施用毒品案件，經國防部北部地方
    軍事法院以94年度信裁字第203 號裁定送觀察、勒戒後，認
    無繼續施用毒品之傾向，於94年12月26日執行完畢，並經國
    防部北部地方軍事法院檢察署檢察官以94年度偵字第404 號
    不起訴處分確定。於前開觀察、勒戒執行完畢釋放後5 年內
    ，復於96年間因施用毒品案件，經本院以96年度訴字第2368
    號判處有期徒刑6 月，減為有期徒刑3 月確定。另於96年間
    因詐欺案件，經臺灣臺北地方法院以97年簡字第1508號判處
    有期徒刑3 月確定。上開各罪，經臺灣臺北地方法院以97年
    度聲字第1877號裁定為應執行有期徒刑4 月確定，並合併執
    行，於97年11月24日易科罰金執行完畢。詎其仍不知戒絕，
    基於施用第一級毒品海洛因之犯意，於98年6 月12日7 至9
    時間，在高雄縣大寮鄉○○○路300 巷26之30號4 樓，以將
    海洛因粉末放入針筒內加水後，再為靜脈注射之方式，施用
    第一級毒品海洛因1 次，嗣於98年6 月15日13時50分許，在
    高雄市○鎮區○○路與復興路口，因行跡可疑而為警攔檢，
    並得其同意採集尿液送驗，結果呈可待因、嗎啡陽性反應，
    始悉上情。復基於施用第一級毒品海洛因之犯意，於98年7
    月30日7 時許，在同一地點，以將海洛因粉末放入針筒內加
    水後，再為靜脈注射之方式，施用第一級毒品海洛因1 次；
    另基於施用第二級毒品安非他命之犯意，於98年7 月28或29
    日某許時，在同一地點，以將第二級毒品甲基安非他命放入
    玻璃球內燃燒後，吸食煙霧之方式，施用第二級毒品安非他
    命1 次。嗣於98年7 月30日21時20分許，在高雄縣鳳山市○
    ○路2 號前，因行跡可疑而為警攔檢，並當場扣得甲○○施
    用毒品所用之塑膠鏟子1 支及無法證明與本件犯罪事實相關
    之注射真筒1 支、第一級毒品海洛因20包、行動電話1 支（
    含門號0000000000號之識別卡1 張）及現金新臺幣（下同）
    4,000 元（其涉嫌販賣毒品部分由檢察官另行偵辦中），並
    得其同意採集尿液送驗，結果呈可待因、嗎啡、安非他命、
    甲基安非他命陽性反應，始悉上情。
二、案經高雄市政府警察局前鎮分局報請及高雄縣政府警察局移
    送臺灣高雄地方法院檢察署檢察官偵查起訴。
    理  由
一、本件被告甲○○所犯係死刑、無期徒刑、最輕本刑為3 年以
    上有期徒刑以外之罪，其於準備程序中就被訴事實為有罪之
    陳述，經本院告知簡式審判程序之旨，並聽取公訴人及被告
    意見後，合議庭裁定由受命法官獨任進行簡式審判程序，合
    先敘明。
二、訊據被告對於上揭時、地，施用第一級毒品海洛因、第二級
    毒品甲基安非他命之事實，坦承不諱，而被告為警查獲所採
    之尿液檢體，分別經送高雄市立凱旋醫院、台灣檢驗科技股
    份有限公司以酵素免疫分析法及氣相層析質譜檢驗結果，分
    別呈現可待因、嗎啡陽性反應，可待因、嗎啡、安非他命、
    甲基安非他命陽性反應，此有高雄市立凱旋醫院98年6 月29
    日A00000000 號濫用藥物尿液檢驗報告暨濫用藥物尿液檢體
    監管記錄表、台灣檢驗科技股份有限公司濫用藥物實驗室-
    高雄98年8 月13日KＺ000000000000號濫用藥物尿液檢驗報告
    暨高雄縣政府警察局保安警察隊偵辦毒品案件嫌疑人尿液採
    證代碼對照表各1 份在卷可稽，足徵被告之任意性自白核與
    事實相符，應堪信為真實，可採為本件論罪科刑之依據。是
    本件事證明確，被告施用第一級、第二級毒品犯行，洵堪認
    定，應予依法論科。
三、按海洛因、甲基安非他命為毒品危害防制條例第2 條第2 項
    第1 、2 款所稱之第一級與第二級毒品，不得施用、持有。
    次按觀察、勒戒或強制戒治執行完畢釋放後，5 年內再犯第
    10條之罪者，應依一般刑事訴訟程序予以起訴論罪科刑，此
    觀諸毒品危害防制條例第20條、第23條第2 項規定自明。被
    告前於94年間因施用毒品案件，經國防部北部地方軍事法院
    以94年度信裁字第203 號裁定送觀察、勒戒後，認無繼續施
    用毒品之傾向，於94年12月26日執行完畢，並經國防部北部
    地方軍事法院檢察署檢察官以94年度偵字第404 號不起訴處
    分確定。於前開觀察、勒戒執行完畢釋放後5 年內，復於96
    年間因施用毒品案件，經本院以96年度訴字第2368號判處有
    期徒刑6 月，減為有期徒刑3 月確定，有臺灣高等法院被告
    前案紀錄表1 份在卷可參，復於98年7 月間有本件施用第一
    級毒品海洛因2 次與第二級毒品甲基安非他命1 次之犯行，
    則公訴人予以起訴，尚無不合，本院自得依法論科。
四、核被告所為，係犯毒品危害防制條例第10條第1 項、第2 項
    之施用第一級與第二級毒品罪。被告持有第一級、第二級毒
    品後進而施用，其持有之低度行為應為施用之高度行為所吸
    收，故不另論其持有毒品罪。被告所犯上開3 罪，犯意各別
    ，罪質各異，行為互殊，係為數罪，應予分論併罰。被告有
    事實欄所載之前案紀錄，甫於97年11月24日執行完畢，有卷
    附臺灣高等法院被告前案紀錄表可按，其受有期徒刑執行完
    畢，5 年以內故意再犯有期徒刑以上之罪，為累犯，應加重
    其刑。本院審酌被告前因施用毒品案件，經勒戒、觀察及強
    制戒治程序，由檢察官不起訴處分後，仍不知悛悔，再次施
    用毒品自戕其身，顯然缺乏戒絕毒品之決心，且被告前有竊
    盜、施用毒品之前科紀錄，素行不良，惟念及被告坦承施用
    第一級與第二級毒品之事實，且其行為尚未害及他人，並斟
    酌被告之犯罪動機、手段以及被告之知識程度等一切情狀，
    分別量處如主文所示之刑，並定其應執行刑，以資懲儆。另
    扣案塑膠鏟子1 支、注射針筒1 支，均係被告所有，供注射
    海洛因毒品所用之物，業據被告供承在卷，然其中注射針筒
    部分，因被告已忘記係何時使用，無法證明係供本件2 次施
    用海洛因所用，爰不於本件為沒收之諭知；至塑膠鏟子1 支
    ，因被告供述均會重複使用，為供本件2 次施用海洛因所用
    之物，應依刑法第38條第1 項第2 款規定宣告沒收。另扣案
    之白色粉末20包，經送檢驗結果，雖係第一級毒品海洛因，
    有高雄市立凱旋醫院98年8 月17日高市凱醫驗字第10879 號
    濫用藥物成品檢驗鑑定書1 份在卷可憑，然因被告供述其持
    有該海洛因20包，係因另涉其他案件，與本件施用無關，且
    被告另涉販賣毒品罪，業經檢察官另行偵辦，故該部份扣案
    毒品，應由檢察官另為處理，爰不於本件宣告沒收銷燬之。
    至扣案行動電話1 支、現金4,000 元，亦與本件犯罪無關，
    業據被告供述在卷，亦不為沒收之諭知，附此敘明。
據上論斷，應依刑事訴訟法第273 條之1 第1 項、第284 條之1
、第299 條第1 項前段，毒品危害防制條例第10條第1 項、第2
項，刑法第11條、第38條第1 項第2 款、第47條第1 項、第51條
第5 款，判決如主文。
本案經檢察官杜妍慧到庭執行職務。
中    華    民    國    98    年    11    月    30    日
                  刑事第十庭  法  官  曾子珍
以上正本證明與原本無異。
如不服本判決，應於收受送達後10日內向本院提出上訴書狀。
中    華    民    國    98    年    11    月    30    日
                              書記官  李承悌
附錄本判決論罪科刑法條全文：
毒品危害防制條例第10條
施用第一級毒品者，處6月以上5年以下有期徒刑。
施用第二級毒品者，處3年以下有期徒刑。


司法院資訊處製作；財團法人民間司法改革基金會備份。
